---
title: "Regressao Linear"
output: html_document
---
Regressão Linear e múltipla:

. Problema:  

Previsão do preço dos imóveis baseado nos dados de vendas passadas   

. Variável dependente  

Preço  

. Atributos/Features: 

Área Construída, quantidade de garagens, quantidade de quartos.---


```{r}

library(ggplot2)
library(readxl)
dados <- read.csv("https://raw.githubusercontent.com/Efsilvaa/EPSMLRepo/master/Data/housingSmall2.csv")
colnames(dados)[2] <- "area"
colnames(dados)[3] <- "garagem"
colnames(dados)[4] <- "quartos"
colnames(dados)[5] <- "preco"

```

Visualização dos dados:

```{r}
plot1 <- ggplot(dados)+geom_point(aes(x=area,y=preco))+xlab("Area x 100m2")+ylab("Preço x R$10000,00")
plot1
```

Neste modelo não será realizada a separação de dados em dados de treinamento e dados de teste. Isto se deve ao fato de haver poucos dados disponíveis para tanto.

```{r}
lr <- lm(data=dados, preco ~ area)
summary(lr)
```
```{r}
plot(lr)
```
```{r}
plot2 <- plot1 + geom_abline(intercept = lr$coefficients[1],slope = lr$coefficients[2])
plot2
```
Novo modelo utilizando Regressao multiplica. O numero de quartos e a quantidade de vagas na garagem é agora introduzido como feature.
```{r}
mr <- lm(data=dados,preco ~ area+garagem+quartos) 
summary(mr)
```

```{r}
plot(mr)
```

